【裁判字號】    99,上訴,1828
【裁判日期】    990831
【裁判案由】    毒品危害防制條例
【裁判全文】
臺灣高等法院刑事判決                99年度上訴字第1828號
上  訴  人
即  被  告  甲○○
上列上訴人因毒品危害防制條例案件，不服臺灣板橋地方法院99
年度訴字第70號，中華民國99年4 月27日第一審判決（起訴案號
：臺灣板橋地方法院檢察署98年度毒偵字第9088號），提起上訴
，本院判決如下：
    主  文
上訴駁回。
    事實及理由
一、本案經本院審理結果，認第一審以上訴人即被告甲○○犯毒
    品危害防制條例第10條第1 項之施用第一級毒品罪，判處有
    期徒刑8 月，認事用法及量刑均無不當，應予維持，除補充
    其施用第一級毒品之地點為：「台北縣之某不詳地點」外，
    餘均引用第一審判決書記載之事實、證據及理由（如附件）
    。
二、被告上訴意旨略以：伊未施用第一級毒品海洛因，且原審量
    刑8 月太重，請依刑法第59條酌減其刑云云（本院卷第11頁
    、第38頁反面、第39頁參照）。惟被告之尿液經送檢驗結果
    ，呈嗎啡陽性反應，有台灣檢驗科技股份有限公司濫用藥物
    檢驗報告在卷可憑（偵卷第7 頁參照），若其未施用海洛因
    ，尿液經送檢驗結果應不致呈現嗎啡陽性反應。又量刑之輕
    重，係屬事實審法院得依職權自由裁量之事項，苟已斟酌刑
    法第57條各款所列情狀，而未逾越法定刑度，不得遽指為違
    法（最高法院85年度台上字第2699號裁判意旨參照）。本件
    原審法院已審酌被告係於徒刑執行完畢後5 年內，故意再犯
    本件有期徒刑以上之罪，為累犯，依刑法第47條第1 項之規
    定加重其刑，並認被告有多次施用毒品前案紀錄，猶未警惕
    而再犯本案，且未戒除施用毒品之惡習，及被告犯罪之動機
    、手段、智識程度、犯後坦承犯行態度良好等一切情狀，量
    處上開刑度，並未失出或失入，所量處之刑度尚屬輕度刑。
    再者，刑法第59條之酌減必須犯罪之情狀顯可憫恕，認科以
    最低刑度仍嫌過重者，始得酌量減輕其刑。以本件被告施用
    第一級毒品之情形，並不符合該條規定之情形。被告所辯原
    審量刑8 月太重，請依刑法第59條酌減其刑云云，亦為無據
    。綜上所述，本件被告之上訴為無理由，應予駁回。
據上論斷，應依刑事訴訟法第373條、第368條，判決如主文。
本案經檢察官鄭龍照到庭執行職務。
中    華    民    國    99    年    8     月    31    日
                  刑事第三庭    審判長法  官  陳博志
                                      法  官  陳德民
                                      法  官  劉興浪
以上正本證明與原本無異。
如不服本判決，應於收受送達後10日內向本院提出上訴書狀，其
未敘述上訴之理由者並得於提起上訴後10日內向本院補提理由書
（均須按他造當事人之人數附繕本）「切勿逕送上級法院」。
                                      書記官  王詩涵
中    華    民    國    99    年    8     月    31    日
附錄：本案論罪科刑法條全文
毒品危害防制條例第10條：
施用第一級毒品者，處 6 月以上 5 年以下有期徒刑。
施用第二級毒品者，處 3 年以下有期徒刑。

司法院資訊處製作；財團法人民間司法改革基金會備份。
